臺灣板橋地方法院刑事判決　　　　　　　　　　　　九十一年度易字第一一三二號
　　公　訴　人　臺灣板橋地方法院檢察署檢察官
　　被　　　告　甲○○
右列被告因家庭暴力之傷害等案件，經檢察官提起公訴（九十一年度偵字第七七五號
），本院判決如左：
    主  文
甲○○傷害人之身體，處有期徒刑柒月；又以加害身體之事，恐嚇他人致生危害於安
全，處有期徒刑參月，應執行有期徒刑捌月，緩刑參年，緩刑期內付保護管束。
    事  實
一、甲○○與其妻乙○○、已成年之女兒郭慧珍，分別屬家庭暴力防治法第三條第一
    款、第三款之家庭成員。甲○○於民國九十年九月十七日下午四時許，在台北縣
    中和市○○街一八七之一號二樓住處，因細故與乙○○發生爭吵，竟基於傷害之
    故意，徒手毆打乙○○，並於乙○○跑至窗口向外呼救時，復拉窗戶撞擊乙○○
    頭部多下，又毆打乙○○後腦部，致乙○○受有（一）頭部外傷、嘔吐、眩暈、
    腦震盪；（二）胸部、頭部瘀腫、撞擊傷多處（六公分×六公分、五公分×五公
    分、六公分×五公分、六公分×六公分）；（三）兩肩部、腰部多處瘀腫、撞擊
    傷（六公分×六公分、四公分×四公分、六公分×六公分、五公分×五公分）等
    傷害。同一時地，甲○○另向乙○○及其女郭慧珍，以言詞恐嚇稱：「不能報警
    ！如果報警，要妳們死得很難看！亦不放過妳（指乙○○）娘家兄弟姊妹！我在
    西門町養很多兄弟，不是養假的！」等語，致乙○○、郭慧珍心生畏懼。
二、案經告訴人乙○○訴由臺北縣政府警察局中和分局報告臺灣板橋地方法院檢察署
    檢察官請偵查起訴。
    理  由
一、訊據被告甲○○固坦承其於右揭時地徒手毆打其妻乙○○之手部及臉頰之事實不
    諱，惟矢口否認有何毆打乙○○之後腦部及恐嚇犯行，辯稱；伊只有打她（指乙
    ○○）手及耳光；伊所說西門町養兄弟或放火燒房子等話，都是氣話；伊沒有說
    若乙○○報警，要殺死乙○○或其兄弟姊妹云云。惟查：
（一）右揭事實，業據告訴人乙○○於警訊中指述：被甲○○用腳踹中後腰及用拳頭
      擊中頭及胸部等語；並於檢察官訊問時證稱：他常在西門町不回家，如欠下債
      務就要向我拿錢，如不給他錢，他就說要放火燒屋，並說西門町養兄弟不是養
      假的，妳南部的兄弟姊妹一個也不放過。他對我說我如報警，要殺死我，及我
      兄弟姊妹，我聽了會害怕等語。
（二）核與目擊證人即被告之女郭慧珍於檢察官訊問時證述：我父不讓我母躺在床上
      ，把我母從床上踹下，‧‧，我母怕摔下而不放，我父就用手打我母，我就阻
      止我父，我母趁機要打開大門逃出，但大門被反鎖，我父又把我母拖進客廳，
      並緊抓住我母手腕，我母就護住頭部，我父就打我母頭部，密緊的打，他有機
      會就攻擊我母胸部，我父停手後，我母就向窗口喊救命，我父聽後又把我母從
      窗戶拉開，但我父怕被路人看到長相，就拉窗戶撞我母頭部好幾下，並打我母
      後腦，後來因我母有嘔吐現象，對我父說如不就醫會死掉，才放我們去看醫生
      ；在家中，我父對我及我母說不能報警，如報警就要我們死的很難看，且不放
      過我母之兄弟姊妹，他說他在西門町養很多兄弟，不是養假的等語相符。
（三）此外，告訴人乙○○受有如事實欄所載之傷勢，亦有誠泰醫院驗傷診斷證明書
      乙紙附卷為憑，且由上開驗傷診斷證明書所載告訴人之傷勢嚴重，顯非單純徒
      手打耳光、打手所能肇致，再依常情言之，證人郭慧珍為被告之女兒，亦無故
      為不實供述誣陷被告之理，是被告所辯，無非卸責之詞，不足採信，被告犯行
      ，事證明確，洵堪認定。
二、核被告所為，係犯刑法第二百七十七條第一項傷害罪及第三百零五條之恐嚇危害
    安全罪。被告以一恐嚇行為同時恫嚇乙○○、郭慧珍二人，為想像競合犯，應從
    一重處斷。被告所犯上開二罪，犯意各別，行為互殊，犯罪構成要件不同，應予
    分論併罰。爰審酌被告與告訴人為夫妻關係，竟無夫妻情義，下重手毆打其妻，
    復出言恫嚇妻、女，及其品行、犯罪之動機、目的、手段、其妻所受傷害之程度
    、被告犯罪後態度等一切情狀，各量處如主文所示之刑，並定其應執行之刑。又
    查，被告未曾受有期徒刑以上刑之宣告，有臺灣高等法院檢察署刑案紀錄簡覆表
    在卷可參，經此教訓應知警惕而無再犯之虞，本院因認所宣告之刑以暫不執行為
    當，爰併予宣告緩刑三年，以啟自新。又被告所犯為家庭暴力罪之傷害罪及恐嚇
    危害安全罪而受緩刑之宣告，依家庭暴力防治法第三十條第一項之規定，在緩刑
    期內應付保護管束。
據上論斷，應依刑事訴訟法第二百九十九條第一項前段，家庭暴力防治法第三十條第
一項，刑法第二百七十七條第一項、第三百零五條、第五十五條、第五十一條第五款
、第七十四條第一款，罰金罰鍰提高標準條例第一條前段，判決如主文。
本案經檢察官楊仲農到庭執行職務
中      華      民      國    九十一    年      五      月    三十一    日
                                      臺灣板橋地方法院刑事第二庭
                                          法    官  楊  晉  佳
右正本證明與原本無異。
如不服本判決，應於判決送達後十日內，向本院提出上訴狀。
                                          書 記 官  黃  介  南
中      華      民      國    九十一    年      六      月      六      日
